【裁判字號】    98,交聲,213
【裁判日期】    980219
【裁判案由】    違反道路交通管理處罰條例聲明異議
【裁判全文】
臺灣臺北地方法院交通事件裁定         98年度交聲字第213號
原處分機關  臺北市交通事件裁決所
受處分人    乙○○
上列受處分人因違反道路交通管理處罰條例案件，對於台北市交
通事件裁決所98年1月9日所為之處分（原處分：北市裁罰字第裁
22-C00000000號）聲明異議，本院裁定如下：
    主  文
異議駁回。
    理  由
一、異議意旨略以：異議人即受處分人乙○○於民國97年10月16
    日21時57分許，騎乘機車在臺北縣中和市○○路、新生街口
    ，經警以伊駕車行經有燈光號誌管制之交叉路口闖紅燈為由
    攔停舉發。惟伊當時於連城路、新生街口之機車等候區最前
    右端等候，該處無法看到准予右轉之指示燈箭頭，且該指示
    箭頭之綠色燈光因反射之關係，形成如同可左轉之指示箭頭
    ，異議人為退休之老人，行車甚慢，於停車後發現准予左轉
    之指示箭頭才左轉。又其事後發現因同樣情況而左轉之夜歸
    人不在少數，僅碰巧無員警在場，認員警舉發違規事由有誤
    ，自有不服。爰提起本件異議，請求撤銷原處分云云。
二、按汽車駕駛人，行經有燈光號誌管制之交岔路口闖紅燈者，
    處新臺幣1800元以上5400元以下罰鍰；道路交通管理處罰條
    例第53條第1項定有明文。又汽車駕駛人違反第53條規定者
    ，除依原條款處罰鍰外，並予記違規點數3點，道路交通管
    理處罰條例第63條第1項第3款亦有規定。
三、經查：本件異議人即受處分人於97年10月16日21時57分許，
    騎乘DKO-209號重機車沿臺北縣中和市○○路直線行駛至新
    生街口時，當時異議人應遵行之路口號誌已為紅燈，異議人
    仍違規紅燈左轉，為警當場舉發後，異議人未依限到案，原
    處分機關乃以異議人違反道路交通管理處罰條例第53條第1
    項裁處罰鍰新臺幣1800元，並記違規點數3點，有臺北縣政
    府警察局北縣警交字第C00000000號舉發違反道路交通管理
    事件通知單、台北市交通事件裁決所98年1月9日北市裁罰字
    第裁22-C00000000號違反道路交通管理事件裁決書、台北縣
    政府警察局中和分局97年12月9日北縣警中申字第097006930
    2號函等在卷可稽。異議人雖執上開情詞，辯稱因綠色燈光
    反射關係，形成如同可左轉之指示箭頭始為左轉，舉發之情
    與事實不符云云。惟經本院傳訊製單舉發之員警甲○○到庭
    證稱：「（經過情形？）97年10月16日晚上9點多我執行巡
    邏勤務，我騎機車經過連城路及新生街口，我是行駛在新生
    街，我是直行車（庭呈現場照片及現場圖），我是綠燈，我
    要往前走，就看到我的右前方有一部機車違規從連城路左轉
    進入新生街，他就在我的面前闖紅燈，我看到他以後就馬上
    把他欄停，他有停車，他當時是跟我辯稱說，有左轉專用綠
    燈，所以他才左轉的，但是這個路口並沒有左轉專用號誌綠
    燈，只有可以右轉的綠燈，（如今日庭呈圖一、圖二照片）
    ，而且我有馬上帶他去號誌下面看，看二次也沒有左轉燈，
    他就對我說號誌有故障，他有看到，我就開單，他有簽收。
    」、「（當天在你的面前只有這一部機車左轉？）是的。只
    有這部機車。」等語（見本院98年2月13日訊問筆錄），並
    有證人甲○○所庭呈之現場圖一張在卷可稽。可知，本件舉
    發員警甲○○於執行交通勤務時親見異議人違規而取締，其
    本於親自見聞異議人違規事實之確信，當場攔停舉發，當無
    違誤之處。依本件舉發員警甲○○證稱，舉發當時曾與異議
    人至該號誌下確認並無左轉專用號誌綠燈，且不論依異議人
    所附或本件舉發員警庭呈之現場號誌照片（見本院卷第9、
    9-1、26頁）觀之，號誌並無故障或其他難以判定之情況。
    而用路人駕車行駛於道路，本應遵守交通號誌之指示，並盡
    其注意交通號誌之義務，如得以其個人對交通號誌的誤判而
    主張無違規行為，不僅影響交通之安全及順暢，對其他用路
    人之生命、健康亦造成威脅，異議人徒以交通號誌指示箭頭
    之綠色燈光反射，形成如同可左轉之指示箭頭為辯解，自不
    可採。至異議人又提出因同樣情況而紅燈左轉之用路人不在
    少數，僅碰巧無員警在場，認員警舉發違規事由有誤云云，
    惟交通案件之取締，乃以其自身之違規事實為依據，與其他
    用路人並無任何關聯，以其他用路人之違規行為未遭取締為
    由主張免責，顯屬矯飾之詞。且異議人亦無法證明其他於相
    同地點紅燈左轉之用路人，的確是受到交通號誌燈光反射之
    影響，以此理由為辯解，本院自難採信。況員警與異議人並
    無怨隙，更不致故意纂詞虛捏誣指異議人違規，交通警員製
    單舉發違反道路交通管理處罰條例所列之違規行為，係公務
    員基於職務上權力，依法就特定之具體事件所為具公法上效
    果之單方行政行為，基於公務員為公法上行為具有公信力之
    原則，該行政處分可被推定為真正。異議人憑片面空言，否
    認上揭違規事實，本院自難採信。從而，原處分機關據此認
    為異議人有闖紅燈之違規事實，依首開法條規定，並審酌異
    議人違規情節，裁處罰鍰1800元，並記違規點數3點，核無
    違誤，量罰亦甚妥適，應予維持，本件異議為無理由，應予
    駁回。
三、據上論斷，應依道路交通案件處理辦法第18條裁定如主文。
中    華    民    國    98    年    2    月    19    日
                              交通法庭法  官  孫惠琳
以上正本證明與原本無異
如不服本裁定應於送達後5日內向本院提出抗告狀
                                書記官  郭錦賢
中    華    民    國    98    年    2    月    19    日


司法院資訊處製作；財團法人民間司法改革基金會備份。
